da: Kompatibel filmtype: Sort/hvid-film; Sort/hvidt papir; Farvefilm; Farvepapir; Negativ film; Tilbageførselsfilm; Andet
sv: Kompatibel filmtyp: Svartvit film; Svartvitt papper; Färgfilm; Färgpapper; Negativ film; Diafilm; Övrigt
el: Συμβατός τύπος φιλμ: Ασπρόμαυρο φιλμ; Ασπρόμαυρο χαρτί; Έγχρωμο φιλμ; Έγχρωμο χαρτί; Αρνητικό φιλμ; Φιλμ αντιστροφής; Άλλο
sl-SI: Združljiva vrsta filma: Črno-bel film; Črno-bel papir; Barvni film; Barvni papir; Negativni film; Originalni pozitiv; Drugo
bg-BG: Съвместим тип филм: Черно-бял филм; Черна-бяла хартия; Цветен филм; Цветна хартия; Негативен филм; Обратен филм; Други
hu: Kompatibilis film típusa: Fekete-fehér film; Fekete-fehér papír; Színes film; Színes papír; Negatív film; Diapozitív; Egyéb
it: Tipo di pellicola compatibile: Pellicola in bianco e nero; Carta in bianco e nero; Pellicola a colori; Carta colorata; Pellicola negativa; Pellicola invertibile; Altro
hr-HR: Kompatibilna vrsta filma: Crno-bijeli film; Crno-bijeli papir; Film u boji; Papir u boji; Negativ filma; Dijapozitiv; Ostalo
pt-PT: Tipo de película compatível: Filme a preto e branco; Papel a preto e branco; Película de cor; Papel a cores; Negativo de filme; Filme de reversão; Outro
fi: Yhteensopiva filmityyppi: Mustavalkofilmi; Mustavalkopaperi; Värifilmi; Väripaperi; Negatiivifilmi; Kääntöfilmi; Muu
th: ประเภทฟิล์มที่เข้ากันได้: ฟิล์มขาวดำ; กระดาษขาวดำ; ฟิล์มสี; กระดาษสี; ฟิล์มเนกาทีฟ; ฟิล์มสไลด์; อื่นๆ
zh-TW: 相容膠卷類型: 黑白電影; 黑白膠片; 彩色電影; 彩色膠片; 負片; 反轉片; 其他
tr: Uyumlu film türü: Siyah beyaz film; Siyah beyaz kağıt; Renkli film; Renkli kağıt; Negatif film; Dia film; Diğer
lt-LT: Suderinamas juostelės tipas: Nespalvota juostelė; Nespalvotas popierius; Spalvota juostelė; Spalvotas popierius; Negatyvinė juostelė; Reversinė juostelė; Kita
ro-RO: Tip film compatibil: Film alb-negru; Hârtie alb-negru; Film color; Hârtie color; Negativ; Diapozitiv; Altele
es: Tipo de película compatible: Película en blanco y negro; Papel blanco y negro; Película de color; Papel de color; Película negativa; Película de reversión; Otros
nl: Compatibel filmtype: Zwart-witfilm; Zwart-witpapier; Kleurenfilm; Gekleurd papier; Negatieve film; Omkeerfilm; Andere
zh-CN: 兼容灯丝类型: 黑白胶片; 黑白相纸; 彩色胶片; 彩色相纸; 底片; 反转片; 其他
de: Kompatibler Filmtyp: Schwarzweißfilm; Schwarzweißepapier; Farbfilm; Farbpapier; Negativfilm; Dia; Sonstiges
vi: Loại phim tương thích: Phim đen trắng; Giấy đen trắng; Phim màu; Giấy màu; Phim âm bản; Phim màu dương bản; Khác
nb: Kompatibel filmtype: Svart-hvitt-film; Svart-hvitt-papir; Fargefilm; Fargepapir; Negativ film; Reverseringsfilm; Annet
en: Compatible film type: Black & white film; Black & white paper; Color film; Color paper; Negative film; Reversal film; Other
ko: 호환 가능한 필름 유형: 흑백 필름; 흑백 종이; 컬러 필름; 색종이; 음화 필름; 리버설 필름; 기타
sk-SK: Kompatibilný typ filmu: Čiernobiely film; Čiernobiely papier; Farebný film; Farebný papier; Negatívny film; Reverzný film; Iné
cs: Kompatibilní typ filmu: Černobílý film; Černobílý fotopapír; Barevný film; Barevný fotopapír; Negativní film; Reverzní film; Jiné
pl: Zgodny typ filmu: Film czarno-biały; Papier czarno-biały; Film kolorowy; Papier kolorowy; Negatyw; Film odwracalny; Inne
ru: Совместимый тип пленки: Черно-белая пленка; Черно-белая бумага; Цветная пленка; Цветная бумага; Негатив; Обратимая пленка; Другое
pt-BR: Tipo de filme compatível: Filme preto e branco; Papel preto e branco; Filme colorido; Papel colorido; Filme negativo; Diapositivo; Outro
fr: Type de film compatible: Pellicule noir et blanc; Papier noir et blanc; Film de couleur; Papier couleur; Film négatif; Film inversé; Autre
ja: 使用可能なフィルムの種類: 白黒フィルム; 白黒の紙; カラーフィルター; カラーの紙; ネガフィルム; リバーサルフィルム; その他